最高法院刑事判決　　　　　　一○○年度台上字第四三三七號
上　訴　人　劉玉琳
　　　　　　黃清賓
上列上訴人等因違反毒品危害防制條例案件，不服台灣高等法院
台中分院中華民國一００年四月二十二日第二審判決（一００年
度上訴字第八一五號，起訴案號：台灣台中地方法院檢察署九十
九年度偵字第三八九五號），提起上訴，本院判決如下：
    主  文
上訴駁回。
    理  由
按刑事訴訟法第三百七十七條規定：上訴於第三審法院，非以判
決違背法令為理由不得為之；是提起第三審上訴，應以原判決違
背法令為理由，係屬法定要件；如果上訴理由書狀並未依據卷內
訴訟資料，具體指摘原判決不適用何種法則或如何適用不當，或
所指摘原判決違法情事顯與法律規定得為第三審上訴理由之違法
情形不相適合時，均應認其上訴為違背法律上之程式，予以駁回
。本件原判決以上訴人劉玉琳、黃清賓（以下除分別載稱姓名者
外，合稱為「上訴人等」）就第一審論處其共同販賣第一級毒品
未遂罪刑（劉玉琳處有期徒刑四年二月；黃清賓累犯，處有期徒
刑四年；並均為相關從刑之宣告）之判決，提起第二審上訴，其
上訴狀未敘述具體理由，因認其等第二審之上訴違背法定要件，
因而不經言詞辯論，逕以判決駁回上訴人等之第二審上訴。從形
式上觀察，原判決並無違背法令之情形。上訴人等之上訴意旨略
稱：本案係警方以「釣魚」方式誘其犯罪，原審應依職權調查其
他有利之證據；又黃清賓另稱其自逮捕之時起至移送法院已逾二
十四小時等語。
惟查：原判決認上訴人等之第二審上訴意旨，並未依據卷內訴訟
資料指摘或表明第一審判決有何足以影響判決本旨之不當或違法
，而構成應予撤銷之具體事由，僅以本案係警方以「釣魚」之偵
查手法為之，其乃係受誘後方為本件犯行，原審應依職權調查其
他有利之證據云云，難謂上訴適法，乃以上訴人等之第二審上訴
理由狀，並未敘述具體理由，其上訴不合法律上之程式，而不經
言詞辯論，予以駁回；又第一審判決認定上訴人等原先即有販賣
毒品之犯罪故意，警方對於原已具有犯罪故意之上訴人等，以設
計引誘之方式，使其等暴露犯罪事證，再加以逮捕或偵辦，屬典
型之釣魚辦案模式，警方並無故入人罪之教唆犯意，更不具使人
發生犯罪決意之行為，此與陷害原不具犯罪故意之被誘人，使之
實施犯罪行為之陷害教唆不同，既無違背正當法定程序，自無違
背證據法則可言。經核原判決之論斷於法亦無不合。本件上訴意
旨，復未依據卷內訴訟資料具體指摘原判決認其第二審上訴理由
狀未敘述具體理由乙節，究係不適用何種法則或如何適用不當，
亦與法律規定得為第三審上訴理由之違法情形不相適合。應認上
訴人等之上訴違背法律上之程式，俱予駁回。又犯罪嫌疑人因逮
捕到場者，應即時訊問；偵查中經檢察官訊問後，認有羈押之必
要者，應自逮捕之時起二十四小時內，敘明羈押之理由，聲請該
管法院羈押之，刑事訴訟法第九十三條第一項、第二項分別定有
明文。又依刑事訴訟法第九十三條之一第一項之規定，有該項所
定情形之一者，其經過之時間不予計入上開「二十四小時」內；
同條第二項並定明，於該條第一項所定情形之經過時間內不得訊
問；至於檢察官因該條第一項之法定障礙事由致二十四小時內無
法移送該管法院者，檢察官聲請羈押時，並應釋明其事由，復為
該條第三項所明定。本件黃清賓係民國九十九年二月六日十八時
三十分遭警逮捕，至同年月七日十八時五十二分送交台灣台中地
方法院檢察署檢察官訊問後，檢察官於同年月八日十八時三十分
將黃清賓解送台灣台中地方法院聲請羈押，台中市警察局之解送
人犯報告書及台灣台中地方法院檢察署檢察官羈押聲請書已分別
釋明本件法定障礙事由為「依刑事訴訟法第一百條之三第一項規
定不得為詢問者（二月六日二十時六分至二月七日六時三十六分
），其經過之時間合計為十時三十分」等情（見台中市警察局中
分六警偵字第0990004772號卷第六八頁、台灣台中地方法院檢察
署九十九年度偵字第三八九五號卷第三至五頁、台灣台中地方法
院九十九年度聲羈字第一六０號卷第五、六頁）；核未逾法定之
二十四小時期間，附此敘明。
據上論結，應依刑事訴訟法第三百九十五條前段，判決如主文。
中    華    民    國  一○○  年    八    月    四    日
                      最高法院刑事第四庭
                          審判長法官  林  永  茂  
                                法官  蘇  振  堂  
                                法官  林  立  華  
                                法官  蔡  國  在  
                                法官  陳  春  秋  
本件正本證明與原本無異
                                      書  記  官  
中    華    民    國  一○○  年    八    月    十    日
                                                      Ｅ